臺灣高雄地方法院刑事判決　　　　　　　 96年度訴字第124號
公　訴　人　臺灣高雄地方法院檢察署檢察官
被　　　告　丙○○
　　　　　　　　　　　號
　　　　　　　　　　（現於臺灣高雄監獄另案執行中）
上列被告因毒品危害防制條例案件，經檢察官提起公訴（96年度
毒偵字第27740 號），被告為有罪之陳述，本院合議庭裁定由受
命法官行簡式審判程序，判決如下：
    主    文
丙○○施用第一級毒品，累犯，處有期徒刑拾月。又攜帶兇器、
毀壞門扇而竊盜，未遂，累犯，處有期徒刑伍月；扣案之一字型
螺絲起子壹支，沒收。應執行有期徒刑壹年貳月。扣案之一字型
螺絲起子壹支，沒收。
    事    實
一、丙○○前於民國93年間因施用毒品案件，經臺灣高雄地方法
    院檢察署檢察官向本院聲請送觀察勒戒獲准，於93年2 月12
    日執行觀察、勒戒，於93年3 月10日因無繼續施用傾向出所
    執行完畢，並由檢察官於93年3 月10日以92年度毒偵字第69
    07號為不起訴處分確定。又於93年間，因施用第一級毒品案
    件，經本院以93年度訴字第2596號判決判處有期徒刑9 月確
    定，於94年3 月29日入監執行，而於94年12月1 日因縮刑執
    行完畢出監，詎仍不知悔改：
  (一)明知海洛因係毒品危害防制條例第2 條第2 項第1 款明定之
    第一級毒品，不得施用或持有，仍於前述觀察勒戒執行完畢
    後5 年內，基於施用第一級毒品海洛因之犯意，於95年8 月
    27日20時許，在高雄縣彌陀鄉○○○路廟後巷18號住處，以
    將海洛因滲水針筒注射之方式，施用第一級毒品海洛因1 次
    ，嗣於95年8 月28日10時許為警查獲，得其同意後採尿送驗
    ，結果呈毒品海洛因代謝後之嗎啡陽性反應，始知上情。
  (二)另於95年10月20日8 時許，意圖為自己不法之所有，攜帶客
    觀上可對人體安全產生危害，具有危險性之兇器即工具一字
    型螺絲起子1 支，破壞甲○○位於高雄縣彌陀鄉○○村○○
    路成功巷85號（起訴書誤植為同鄉○○○路廟後巷18號，應
    予更正）之住處大門門鎖後（毀損部分未據告訴），入內竊
    取財物，適因甲○○返家，察覺門鎖被破壞，經查看後在二
    樓房內發現丙○○，致未得逞，嗣經甲○○報警查獲。
二、案經高雄縣政府警察局岡山分局移送臺灣高雄地方法院檢察
    署檢察官偵查起訴。
    理    由
一、本件被告所犯係死刑、無期徒刑、最輕本刑為3 年以上有期
    徒刑以外之罪，其於準備程序中就被訴事實為有罪之陳述，
    經法官告知簡式審判程序之旨，並聽取公訴人及被告之意見
    後，本院合議庭認無不得或不宜改依簡式審判程序進行之情
    事，依刑事訴訟法第273 條之1 第1 項、第284 條之1 規定
    ，裁定本件進行簡式審判程序，合先敘明。
二、檢察官、被告於本院準備及審理程序，對起訴書所載證據清
    單所列證據方法之證據能力，均不爭執；且被告就其於警詢
    、檢察官偵訊時之陳述，亦表示無意見等語。上揭事實，業
    據被告於警詢、檢察官偵訊及本院審理中坦承不諱，並有上
    開證據清單所列之證據在卷可資為證。再被告於事實(一)為警
    查獲，經採尿送驗後，結果呈毒品海洛因代謝後之嗎啡陽性
    反應，有台灣檢驗科技股份有限公司出具之濫用藥物尿液檢
    驗報告1 紙附卷可佐。顯見被告確有在上揭時地施用毒品海
    洛因之行為甚明。又就事實(二)部分，並有證人甲○○於警詢
    、檢察官偵查中具結證述屬實在卷足佐，且有一字型螺絲起
    子1 支扣案、現場照片6 張在卷足參，是被告上開自白，核
    與卷內積極事證相符，洵堪採為認定事實之證據。
三、按犯毒品危害防制條例第10條施用第一、二級毒品之罪者，
    檢察官應先將被告送勒戒處所觀察、勒戒，經觀察、勒戒後
    ，認有繼續施用毒品之傾向者，應令入強制戒治處所施以強
    制戒治，並為不起訴之處分。又觀察、勒戒執行完畢釋放後
    ，5 年內再犯第10條施用毒品之罪，檢察官應依法追訴，毒
    品危害防制條例第20條、第23條規定甚明。本件被告前因施
    用毒品案件，經檢察官向本院聲請送觀察、勒戒獲准，於93
    年3 月10日執行完畢釋放，有台灣高等法院被告前案紀錄表
    在卷足參，其於觀察、勒戒執行完畢釋放後，5 年內再犯本
    件施用毒品案件，依前述規定應予論罪科刑。
四、次按海洛因，為毒品危害防制條例第2 條第2 項第1 款，依
    其成癮性、濫用性及對社會危害性所分級管制之第一級毒品
    。再刑法第321 條第1 項第3 款之攜帶兇器竊盜罪，係以行
    為人攜帶兇器竊盜為其加重條件，此所謂兇器，其種類並無
    限制，凡客觀上足對人之生命、身體、安全構成威脅，具有
    危險性之兇器均屬之（最高法院79年臺上字第5253號判例參
    照）。本件被告於事實(二)攜帶之一字型螺絲起子，係鐵製，
    含柄長約20公分，被告以之撬開甲○○住處大門，有該支扣
    案螺絲起子及現場照片在卷可稽，足見係質地堅硬之物，依
    社會一般觀念，如持以揮打，均足以對人之生命、身體安全
    構成威脅，在客觀上顯然具有危險性，應屬兇器無訛。本件
    核被告所為，就事實(一)施用毒品海洛因部分，係犯毒品危害
    防制條例第10條第1 項之施用第一級毒品罪；就事實(二)被告
    攜帶一字型螺絲起子、毀壞被害人住處大門後入內行竊，尚
    未得手，即為被害人發覺報警查獲，應屬竊盜未遂，係犯刑
    法第320 條第3 項、第1 項第2 款、第3 款之攜帶兇器、毀
    壞門扇而竊盜未遂罪，並依刑法第25條第2 項規定，按既遂
    犯之刑減輕之。被告持有第一級毒品海洛因後進而施用，其
    持有之低度行為，應為施用之高度行為所吸收，不另論罪。
    再被告所為上開二犯行，犯意個別、手段不同，應論以數罪
    併罰之。又被告前因施用毒品案件，經本院判處有期徒刑9
    月確定，於94年3 月29日入監執行，而於94年12月1 日因縮
    刑執行完畢出監，有台灣高等法院被告前案紀錄表1 份在卷
    足參，其於5 年以內再故意犯本件有期徒刑以上之罪，依刑
    法第47條第1 項規定，構成累犯，各應予加重其刑，且就犯
    竊盜未遂罪部分，刑有加重、減輕，先加後減之。爰審酌被
    告前因施用毒品案件，先後經送觀察、勒戒、判處徒刑執行
    完畢後，仍不愛惜機會戒除毒癮，再為本件犯行，顯見被告
    不知悔改施用毒品之惡習，另被告正值青壯，不思以正當途
    徑獲取所需，竟竊取他人之物冀獲不法利益，實有不該，惟
    念被告犯後坦承全部犯行，及其施用毒品係戕害自身健康，
    並未危害他人，而行竊尚未得逞，被害人未生實質財產上危
    害，且被告犯後態度尚可，及參以刑法修正後已廢止連續犯
    之規定，自宜就犯罪情節酌以量刑等一切情狀，分別量處如
    主文所示之刑，並依法定其應執行之刑，以資懲儆。扣案之
    一字型螺絲起子1 支，為被告所有，供其本件犯罪所用之物
    ，業具被告於本院審理中供承在卷（參本院96年3 月19日審
    判筆錄第5 頁），依刑法第38條第1 項第2 款規定，併應宣
    告沒收，附此敘明。
五、據上論斷，應依刑事訴訟法第273 條之1 第1 項、第284 條
    之1 、第299 條第1 項前段，毒品危害防制條例第10條第1
    項，刑法第11條前段、刑法第321 條第1 項第2 款、第3 款
    、第2 項、第25條、第47條第1 項、第51條第5 款、第38條
    第1 項第2 款，判決如主文。
本案經檢察官乙○○到庭執行職務。
中　　華　　民　　國　　96　　年　　3 　　月　　22　　日
 　               刑事第二庭    法　官  李昆南
以上正本，係照原本作成，證明與原本無異。
如不服本判決，應於送達後10日內，向本院提出上訴狀。
中　　華　　民　　國　　96　　年　　3 　　月　　22　　日
                                書記官  黃美玲
附錄本判決論罪之法條：
毒品危害防制條例第10條第1項
施用第一級毒品者，處 6 月以上 5 年以下有期徒刑。
刑法第321條第1項第2、3款
犯竊盜罪而有左列情形之一者，處6 月以上、5 年以下有期徒刑
：二  毀越門扇、牆垣或其他安全設備而犯之者。
  三  攜帶兇器而犯之者。
前項之未遂犯罰之。
